【裁判字號】    98,訴,256
【裁判日期】    980317
【裁判案由】    違反槍砲彈藥刀械管制條例
【裁判全文】
臺灣臺北地方法院刑事判決               98年度訴字第256號
公  訴  人  臺灣臺北地方法院檢察署檢察官
被      告  甲○○
選任辯護人  賴玉山律師
            洪瑞悅律師
上列被告因違反槍砲彈藥刀械管制條例案件，經檢察官提起公訴
（九十八年度偵字第一五六五號），本院判決如下：
    主  文
甲○○未經許可，持有手槍，處有期徒刑伍年月，併科罰金新
臺幣拾萬元，罰金如易服勞役，以新臺幣壹仟元折算壹日；扣案
之如附表編號一所示制式半自動手槍壹枝（含彈匣壹個）沒收之
。
    事  實
一、緣甲○○之友人許志民（已於民國九十七年五月間死亡）於
    九十七年四月間曾將一只手提包交付予甲○○保管，甲○○
    於九十七年七月間因見許志民家屬於許志民過世二個月後仍
    未前往取走該只手提包，遂自行打開該只手提包，赫然發現
    該只手提包內藏有如附表編號一所示可擊發子彈、具有殺傷
    力之口徑９ｍｍ美國ＢＥＲＥＴＴＡ廠９２ＦＳ型制式半自
    動手槍一枝（含彈匣一個，槍枝管制編號：0000000
    000號，槍號：ＢＥＲ００７６０９號）及具有殺傷力之
    口徑９ｍｍ制式子彈十七顆（起訴書誤載為二十顆），甲○
    ○明知可發射子彈具有殺傷力之制式手槍及子彈，分別係屬
    槍砲彈藥刀械管制條例第四條第一項第一款、第二款之槍砲
    、彈藥，非經主管機關許可均不得持有之，竟因中華財經電
    視台工作人員對其態度不友善，欲伺機予以警告，而基於持
    有具有殺傷力之手槍及子彈之犯意，將上揭手槍及子彈十七
    顆連該只手提包放置於臺北市大安區○○○路○段一九一號
    八樓之一住家後巷某廢棄機車前置物籃，而非法持有之，嗣
    於九十七年十二月三十一日凌晨，基於恐嚇他人致生危害於
    安全之犯意，搭乘不知情之呂永隆所駕駛之車號：９１０—
    ＭＡ號營業用小客車，前往中華財經電視台所在之臺北市大
    安區○○○路四二○巷二號，於車內搖下車窗持槍對該處鐵
    門射擊，並於離開後要求呂永隆駕車返回，再度對同一處所
    鐵門射擊後，共計擊發十二發子彈，途經臺北市大安區○○
    ○路○段一九七號前之統領大樓一樓廣場附近時，於車內搖
    下車窗持槍對空鳴槍擊發二發子彈，以此加害生命、身體之
    事恐嚇中華財經台工作人員，使其等心生畏懼，致生危害於
    生命、身體之安全，為警獲報前往處理，經調閱監視錄影畫
    面及查訪目擊證人，循線於九十七年十二月三十一日十八時
    在臺北縣中和市○○街二○五巷二○號六樓逮捕甲○○，並
    在臺北市大安區○○○路○段二一七巷七弄誠安公園花圃中
    查扣甲○○所持有如附表編號一、二所示之制式手槍一把及
    子彈三顆（均經鑑驗試射擊發），另在車號：９１０—ＭＡ
    號營業用小客車內及臺北市大安區○○○路四二○巷二號扣
    得如附表編號三所示彈殼、彈頭，而悉上情。
二、案經臺北市政府警察局大安分局報請臺灣臺北地方法院檢察
    署檢察官偵查起訴。
    理  由
壹、程序部分：
    按被告以外之人於審判外之言詞或書面陳述，除法律有規定
    者外，不得作為證據，刑事訴訟法第一百五十九條第一項定
    有明文；復按被告以外之人於偵查中向檢察官所為之陳述，
    除顯有不可信之情況者外，得為證據，同法第一百五十九條
    之一第二項亦有規定；另按被告以外之人於審判外之陳述，
    雖不符前四條之規定，而經當事人於審判程序同意作為證據
    ，法院審酌該言詞陳述或書面陳述作成時之情況，認為適當
    者，亦得為證據；當事人、代理人或辯護人於法院調查證據
    時，知有第一百五十九條第一項不得為證據之情形，而未於
    言詞辯論終結前聲明異議者，視為有前項之同意；同法第一
    百五十九條之五規定甚明。本案所據以認定被告甲○○犯罪
    事實之證據，其中部分屬傳聞證據，除證人呂永隆、洪榮熹
    於偵查中向檢察官所為之陳述，業經具結且無顯不可信之情
    形存在，依刑事訴訟法第一百五十九條之一第二項規定，自
    具備證據能力外；其餘之傳聞證據，因公訴人、被告及其選
    任辯護人於本院言詞辯論終結前均未對其證據能力聲明異議
    ，本院認該等傳聞證據作成之情況亦無不當之情形，依刑事
    訴訟法第一百五十九條之五規定，該等傳聞證據均具備證據
    能力，合先敘明。
貳、實體部分：
一、上揭事實業據被告甲○○於本院準備程序（見本院卷第三八
    頁）、審理程序（見本院卷第七七、七八頁）中坦承不諱，
    經核與證人呂永隆於警詢（見九十八年度偵字第一五六五號
    卷第十一至十九頁）、偵查（見九十八年度偵字第一五六五
    號卷第一一○、一一一頁）中證述情節相符，復據證人洪榮
    熹於警詢（見九十八年度偵字第一五六五號卷第二十至二二
    頁）、偵查（見九十八年度偵字第一五六五號卷第一一二、
    一一三頁）中證述明確，而扣案之如附表編號一、二所示手
    槍一把（含彈匣一個）、子彈三顆經內政部警政署刑事警察
    局以檢視法、性能檢驗法、試射法、比對顯微鏡比對法鑑驗
    ，認扣案之如附表編號一所示手槍（含彈匣一個）係口徑９
    ｍｍ美國ＢＥＲＥＴＴＡ廠９２ＦＳ型制式半自動手槍（含
    彈匣一個，槍枝管制編號：0000000000號，槍號
    ：ＢＥＲ００７６０９號），槍管內具有六條右旋來復線，
    擊發功能正常，可擊發同口徑制式子彈，具有殺傷力，扣案
    之如附表編號二所示子彈三顆，均係口徑９ｍｍ制式子彈三
    顆，均經試射，可擊發，具有殺傷力，有內政部警政署刑事
    警察局九十八年二月六日刑鑑字第○九八○○○○三四九號
    鑑驗書（見九十八年度偵字第一五六五號卷第一一九至一二
    ○頁）附卷可憑，另有監視錄影翻拍照片（見九十八年度偵
    字第一五六五號卷第五五至六二頁）、刑事案件證物採驗紀
    錄表（見九十八年度偵字第一五六五號卷第六八至七二頁）
    、臺北市政府警察局大安分局九十七年十二月三十一日搜索
    扣押筆錄（見九十八年度偵字第一五六五號卷第七三至八三
    頁）、扣案槍彈照片（見九十八年度偵字第一五六五號卷第
    八八至九二頁）及內政部警政署刑事警察局九十八年二月十
    九日刑鑑字第○九七○一九九九七七號鑑驗書（見本院卷第
    八三至九四頁）等資料在卷足憑，足證被告之自白與事實相
    符，堪以採信。綜上所述，本件事證明確，被告上揭犯行，
    已堪認定，應依法論科。
二、核被告所為，係犯槍砲彈藥刀械管制條例第七條第四項之未
    經許可持有手槍罪、第十二條第四項之未經許可持有子彈罪
    及刑法第三百零五條之恐嚇安全罪。被告以一行為同時持有
    上揭手槍、子彈，並以上揭手槍、子彈恐嚇他人，係一行為
    觸犯槍砲彈藥刀械管制條例第七條第四項未經許可持有手槍
    罪、第十二條第四項之未經許可持有子彈罪及刑法第三百零
    五條之恐嚇安全罪為想像競合犯，應從較重之未經許可持有
    手槍罪處斷。又公訴人起訴事實雖未敘及被告恐嚇安全之犯
    行，然該部分事實與公訴人起訴之犯罪事實既具有想像競合
    犯之裁判上一罪關係，應為起訴效力所及，本院自應併予審
    究。爰審酌被告僅因中華財經台工作人員對其態度不友善，
    即持槍朝中華財經台鐵門等處射擊並對空鳴槍恐嚇他人，對
    於社會治安及他人生命、身體均構成嚴重威脅，惡性非輕，
    惟犯罪後尚能坦承持有槍彈及鳴槍尋釁態度之事實經過，並
    於遭警逮捕後主動帶同警方尋獲扣案槍彈，態度良好，顯有
    悔意，及其所持有槍彈數量、品行、生活狀況、智識程度等
    一切情狀，量處如主文所示之刑，及就處罰金部分，諭知易
    服勞役之折算標準，以示懲戒。末查，扣案如附表編號一所
    示可擊發子彈、具有殺傷力之口徑９ｍｍ美國ＢＥＲＥＴＴ
    Ａ廠９２ＦＳ型制式半自動手槍一枝（含彈匣一個，槍枝管
    制編號：0000000000號，槍號：ＢＥＲ００７６
    ０９號）係違禁物，應依刑法第三十八條第一項第一款之規
    定宣告沒收，而扣案之如附表編號二所示口徑９ｍｍ制式子
    彈三顆，其彈藥部分因鑑驗試射擊發而燃燒殆盡，其餘部分
    亦裂解為彈頭及彈殼，已不具子彈之外型及功能，均不具殺
    傷力，非屬違禁物，而扣案之如附表編號三所示彈頭、彈殼
    均係被告持槍射擊子彈後所殘餘，已不具子彈之外型及功能
    ，亦不具殺傷力，有內政部警政署刑事警察局九十八年二月
    六日刑鑑字第○九八○○○○三四九號鑑驗書（見九十八年
    度偵字第一五六五號卷第一一九至一二○頁）及內政部警政
    署刑事警察局九十八年二月十九日刑鑑字第○九七○一九九
    九七七號鑑驗書（見本院卷第八三至九四頁）附卷足憑，均
    無庸宣告沒收，併此敘明。
據上論斷，應依刑事訴訟法第二百九十九條第一項前段，槍砲彈
藥刀械管制條例第七條第四項、第十二條第四項，刑法第十一條
前段、第三百零五條、第五十五條、第四十二條第三項、第三十
八條第一項第一款，判決如主文。
本案經檢察官羅月君到庭執行職務。
中    華    民    國    98    年    3     月    17    日
                  刑事第十四庭  審判長法  官  蔡坤湖
                                      法  官  陳琪媛
                                      法  官  李家慧
以上正本證明與原本無異。
如不服本判決應於收受送達後10日內向本院提出上訴書狀，並應
敘述具體理由；其未敘述上訴理由者，應於上訴期間屆滿後20日
內向本院補提理由書（均須按他造當事人之人數附繕）「切勿逕
送上級法院」。
                                      書記官  鄭淑丰
中    華    民    國    98    年    3     月    17    日
附錄本件論罪科刑法條：
中華民國刑法第305條
（恐嚇危害安全罪）
以加害生命、身體、自由、名譽、財產之事，恐嚇他人致生危害
於安全者，處 2 年以下有期徒刑、拘役或 3 百元以下罰金。
槍砲彈藥刀械管制條例第7條
未經許可，製造、販賣或運輸火砲、肩射武器、機關槍、衝鋒槍
、卡柄槍、自動步槍、普通步槍、馬槍、手槍或各類砲彈、炸彈
、爆裂物者，處死刑、無期徒刑或七年以上有期徒刑；處徒刑者
，併科新臺幣三千萬元以下罰金。
未經許可，轉讓、出租或出借前項所列槍砲、彈藥者，處無期徒
刑或五年以上有期徒刑，併科新臺幣一千萬元以下罰金。
意圖供自己或他人犯罪之用，而犯前二項之罪者，處死刑或無期
徒刑；處徒刑者，併科新臺幣五千萬元以下罰金。
未經許可，持有、寄藏或意圖販賣而陳列第一項所列槍砲、彈藥
者，處五年以上有期徒刑，併科新臺幣一千萬元以下罰金。
意圖供自己或他人犯罪之用，以強盜、搶奪、竊盜或其他非法方
法，持有依法執行公務之人所持有之第一項所列槍砲、彈藥者，
得加重其刑至二分之一。
第一項至第三項之未遂犯罰之。
槍砲彈藥刀械管制條例第12條
未經許可，製造、販賣或運輸子彈者，處 1 年以上 7 年以下有
期徒刑，併科新台幣 500 萬元以下罰金。
未經許可，轉讓、出租或出借子彈者，處 6 月以上 5 年以下有
期徒刑，併科新台幣 300 萬元以下罰金。
意圖供自己或他人犯罪之用，而犯前二項之罪者，處 3 年以上
10 年以下有期徒刑，併科新台幣 700 萬元以下罰金。
未經許可，持有、寄藏或意圖販賣而陳列子彈者，處 5 年以下有
期徒刑，併科新台幣 300 萬元以下罰金。
第 1 項至第 3 項之未遂犯罰之。
附表：
┌───┬─────────────────────────────┐
│ 編號 │ 扣案物品及數量                                           │
├───┼─────────────────────────────┤
│  一  │口徑９ｍｍ美國ＢＥＲＥＴＴＡ廠９２ＦＳ型制式半自動手槍一枝│
│      │（含彈匣一個，槍枝管制編號：0000000000號，槍號：│
│      │ＢＥＲ００７６０９號）。                                  │
├───┼─────────────────────────────┤
│  二  │口徑９ｍｍ制式子彈三顆（均經試射，已擊發）。              │
├───┼─────────────────────────────┤
│  三  │彈殼十七顆，彈頭十二顆。                                  │
└───┴─────────────────────────────┘


司法院資訊處製作；財團法人民間司法改革基金會備份。
